最高法院刑事判決                              八十六年度台上字第五九八九號
    上  訴  人  甲○○
右上訴人因違反麻醉藥品管理條例案件，不服台灣高等法院台南分院中華民國八十六
年六月二十四日第二審判決（八十六年度上訴字第一四九號，起訴案號：台灣嘉義地
方法院檢察署八十五年度偵字第七八三號），提起上訴，本院判決如左：
    主  文
上訴駁回。
    理  由
按刑事訴訟法第三百七十七條規定，上訴於第三審法院，非以判決違背法令為理由，
不得為之。是提起第三審上訴，應以原判決違背法令為理由，係屬法定要件。如果上
訴理由狀並未依據卷內訴訟資料，具體指摘原判決不適用何種法則或如何適用不當，
或所指摘原判決違法情事，顯與法律規定得為第三審上訴理由之違法情形，不相適合
時，均應認其上訴為違背法律上之程式，予以駁回。本件上訴人甲○○就販賣安非他
命部分上訴意旨略稱：上訴人未販賣安非他命給吳峰彰及葉啟榮，業據其二人供認因
懷恨上訴人之索債而挾怨誣攀上訴人。原審未加詳查，不採有利上訴人之上開證據，
又未說明其理由，且認為吳峰彰所為有利上訴人之供述係吳峰彰與上訴人於同囚車到
庭時所預先串供圖卸上訴人刑責之詞，亦與事實不符，遽為上訴人有罪之認定，其判
決違法等語。惟查原判決認定上訴人有連續多次非法販賣安非他命予吳峰彰、葉啟榮
之事實，因予維持第一審此部分判決，論處上訴人連續犯麻醉藥品管理條例第十三條
之一第二項第一款之非法販賣化學合成麻醉藥品（累犯）罪刑，業已詳所憑之證據
及認定之理由。對於：(一)上訴人否認犯罪，辯稱：伊係無償提供安非他命予葉啟榮吸
食，又吳峰彰可能係經伊催討債務而心生不快，挾怨誣指伊販賣安非他命等語；(二)證
人吳峰彰於原審翻異前於偵查及第一審中所為不利上訴人之供述，而為附和上訴人辯
解之詞；(三)葉啟榮於偵查中一度供稱：伊係向林國安購買安非他命，並非上訴人所販
賣云云，原判決認為均不足採信，亦依調查結果，逐一指駁及說明。上訴意旨指摘原
判決未說明不採吳峰彰、葉啟榮所為有利上訴人供述之理由，顯與原判決之記載不符
。又觀諸原判決，係依隔離訊問上訴人與吳峰彰之結果，資為論斷吳峰彰翻異前供而
為附和上訴人辯解之詞不足採信，上訴人是否與吳峰彰同囚車到庭應訊，顯於原判決
此部分之論斷不生影響。上訴人以其與吳峰彰非同囚車到庭指摘原判決之認定，核係
就與原判決無關之枝節事項而為爭辯，難認符合首開法定第三審上訴理由之形式要件
。本件上訴違背法律上之程式，應予駁回。
據上論結，應依刑事訴訟法第三百九十五條前段，判決如主文。
中      華      民      國    八十六    年      十      月      九      日
                              最高法院刑事第二庭
                                  審判長法官  施  文  仁
                                        法官  陳  炳  煌
                                        法官  張  淳  淙
                                        法官  洪  文  章
                                        法官  林  錦  芳
      右正本證明與原本無異
                                              書  記  官
中      華      民      國    八十六    年      十      月     十七     日
